【裁判字號】    97,抗,1732
【裁判日期】    971030
【裁判案由】    限期起訴
【裁判全文】
臺灣高等法院民事裁定                  97年度抗字第1732號
抗  告  人  甲○○
上列抗告人因與相對人廣見堂建設有限公司、乙○○間聲請限期
起訴事件，對於中華民國97年9 月11日臺灣臺北地方法院97年度
審全聲字第41號裁定提起抗告，本院裁定如下：
    主  文
抗告駁回。
抗告費用由抗告人負擔。
    理  由
一、相對人於原法院聲請意旨略以：抗告人為保全對於相對人之
    債權，聲請原法院以97年度裁全字第2429號裁定准予假扣押
    ，並查封相對人之財產在案。惟抗告人迄今未對相對人起訴
    ，爰依民事訴訟法第529條第1項規定，請求裁定命抗告人於
    一定期間內起訴等語。原法院認相對人之聲請為有理由，乃
    以原裁定命債權人（即抗告人）於裁定送達後7 日內，就其
    欲保全執行之請求，向管轄法院起訴。
二、抗告意旨略以：抗告人長年旅居國外，相關文件均置於國外
    ，實不及於7 日內攜帶文件回國，委請他人辦理起訴事宜，
    爰請撤銷原裁定，另定20日以上期間，俾抗告人得及時辦理
    相關起訴事宜云云。
三、按經法院准為假扣押裁定後，本案尚未繫屬者，命假扣押之
    法院應依債務人聲請，命債權人於一定期間內起訴，民事訴
    訟法第529條第1項定有明文。該條項所謂之一定期間，係指
    裁定期間，其期間之長短，應由法院視各別具體情形，按當
    事人應為訴訟行為所需之時間，予以酌定之。又假扣押制度
    之設，本係為保全債權人本案請求之強制執行為目的，故民
    事訴訟法第525條第1 項、第526條明定：假扣押之聲請，應
    表明請求及其原因事實（所謂請求，係指債權人已在或欲在
    本案訴訟請求之標的而言；所謂請求之原因事實，即本案請
    求所由發生之原因事實），並就該請求及假扣押之原因，應
    釋明之；易言之，債權人於聲請假扣押時，即應確定本案訴
    訟之標的及範圍。經查：本件抗告人於民國97年3 月24日即
    聲請該假扣押獲准，及至原法院97年9 月11日因相對人之聲
    請，而裁定命其於裁定送達後7日內起訴之時，期間已距近6
    個月之久，在此近6 個月期間，抗告人早該為提起本案訴訟
    而充足準備，焉有於假扣押相對人之財產達6 個月之久，仍
    未為提起本案訴訟準備之理？是原裁定命抗告人於裁定送達
    後7 日內起訴，該裁定所酌量之期間並無不妥。抗告人抗辯
    其旅居國外，不及於7 日內起訴云云，非有理由。況抗告人
    雖未於裁定所定期間內起訴，而於命假扣押之法院為撤銷假
    扣押之裁定前起訴者，法院即不得為撤銷假扣押之裁定（最
    高法院65年台抗字第392 號判例意旨參照），本件抗告人自
    稱其業於97年10月9 日向原法院對相對人提起訴訟，有其陳
    報狀附卷可稽，自亦無何撤銷原裁定，另定相當期間命其起
    訴之必要。從而，原法院裁定命抗告人於該裁定送達後7 日
    內，就其欲保全執行之請求，向管轄法院起訴，並無違誤，
    抗告論旨指摘原裁定不當，求予廢棄，為無理由，應予駁回
    。
四、據上論結，本件抗告為無理由，爰裁定如主文。
中    華    民    國    97    年    10    月    30    日
                    民事第四庭
                        審判長法  官  張劍男
                              法  官  翁昭蓉
                              法  官  陳靜芬
正本係照原本作成。
本裁定除以適用法規顯有錯誤為理由，並經本院許可外，不得再
抗告。如提起再抗告，應於收受送達後10日內委任律師為代理人
向本院提出再抗告狀。並繳納再抗告費新台幣1,000元。
中    華    民    國    97    年    10    月    30    日
                              書記官  應瑞霞


司法院資訊處製作；財團法人民間司法改革基金會備份。
